臺灣橋頭地方法院民事簡易判決　　　　110年度簡字第201號
原　　　告　蕭惠羽　

訴訟代理人　陳柏中律師
　　　　　　陳美靜　
被　　　告　莊宗𪸃　
訴訟代理人　沈士哲　
上列當事人間請求損害賠償事件，原告提起刑事附帶民事訴訟，
經本院刑事庭裁定移送前來（108 年度交簡附民字第23號），並
為訴之追加，本院於民國110 年11月18日言詞辯論終結，判決如
下：
    主  文
被告應給付原告新臺幣肆拾肆萬肆仟肆佰玖拾玖元，及自民國一
百零八年九月五日起至清償日止，按年息百分之五計算之利息。
原告其餘之訴駁回。
訴訟費用由被告負擔百分之十，餘由原告負擔。
本判決第一項得假執行；但被告如以新臺幣肆拾肆萬肆仟肆佰玖
拾玖元為原告預供擔保後，得免為假執行。
原告其餘假執行之聲請駁回。
    事實及理由
壹、程序部分：
    按民事訴訟法第427 條第2 項於民國110 年1 月20日經總統
    令公布修正，新增第11款「本於道路交通事故有所請求而涉
    訟者」、第12款「適用刑事簡易訴訟程序案件之附帶民事訴
    訟，經裁定移送民事庭者」之事件，不問其標的金額或價額
    一律適用簡易訴訟程序，並於公布後2 日即110 年1 月22日
    起施行。上開修正條文施行後，於修正前已繫屬之事件，其
    法院管轄權及審理程序，未經終局裁判者，適用修正後之規
    定，曾經終局裁判者，則適用修正前之規定，民事訴訟法施
    行法第4 條之1 亦有明訂。查原告係於刑事簡易程序提起附
    帶民事訴訟，且亦係本於道路交通事故為請求，前經本院刑
    事庭以裁定移送民事庭後，由本院民事庭以109 年度訴字第
    560 號事件受理，原應適用通常程序審理，然依修正後之民
    事訴訟法第427 條第2 項第11款、第12款及民事訴訟法施行
    法第4 條之1 第1 款規定，本件訴訟於上開規定修正前已繫
    屬本院，修正後尚未經終局裁判，即應改行簡易訴訟程序審
    理。
貳、實體部分：
一、原告主張：被告於107 年4 月23日12時2 分許，駕駛車牌號
    碼000-0000號自用小客車（下稱系爭小客車），沿高雄市左
    營區新莊一路由東往西方向行駛，行經該路與華夏路口，欲
    左轉進入華夏路時，原應注意轉彎車應讓直行車先行，且依
    當時該處天氣晴、日間自然光線、柏油路面乾燥無缺陷、無
    障礙物，視距良好，客觀上並無不能注意之情事，竟疏未注
    意及此即冒然左轉，適有原告騎乘車牌號碼000-000 號普通
    重型機車（下稱系爭機車），沿同路段對向車道由西往東方
    向直行至該處，見狀閃避不及，兩車因而發生碰撞（下稱系
    爭車禍），致原告受有左側手肘撕裂傷、雙側膝蓋撕裂傷、
    左側腸骨脊骨骨折、雙踝扭挫傷、頭部外傷、眩暈症、右膝
    前十字韌帶損傷、急性壓力反應等傷害，並導致排尿困難及
    引發泌尿道感染症，且原告所有之系爭機車、安全帽、手機
    殼及手機保護貼亦受損。原告因上開傷害自107 年4 月23日
    入高雄醫學大學附設中和紀念醫院（下稱高醫醫院）就醫，
    嗣於同年5 月1 日出院，後續於高醫醫院、高雄市政府衛生
    局高雄市立聯合醫院（下稱聯合醫院）追蹤治療，共支出醫
    療費用新臺幣（下同）47,316元，且原告於住院期間支出餐
    費及藥材費用8,347 元暨人工皮費用1,800 元，合計10,147
    元，另原告因系爭車禍所受傷害，自107 年4 月23日車禍發
    生之日起，全日臥床，生活無法自理，因而聘僱看護照顧2
    個月，支出看護費用132,000 元。又原告因傷勢嚴重，行動
    不便，且情緒不穩，須由父或母陪同就醫，有時因時間、行
    程等問題，父或母之另一人再帶所需之輪椅、拐杖等輔助器
    材，另行開車前往前往醫院會合，原告前往高醫醫院就醫20
    次，單程計程車資最低170 元，來回以350 元計算，合計7,
    000 元，原告前往聯合醫院就醫1 次，單程計程車資110 元
    ，來回以220 元計算，總計支出計程車資7,220 元，另原告
    之父或母陪同原告就醫之停車費合計1,270 元。又原告於雙
    手、雙腳遺留之疤痕須施行除疤雷射手術以回復原狀，所需
    金額100,000 元。原告於醫療過程中須忍受手術及全身傷口
    疼痛，並因此罹患急性壓力反應等病症，且須定期追蹤治療
    ，造成生活上不便，另原告為女性於車禍發生時，年僅22歲
    ，因車禍造成雙手、雙腿佈滿傷口，甚至需施行植皮手術，
    及遺留疤痕，原告受有極大之精神上痛苦，被告應賠償原告
    精神慰撫金500,000 元。此外，原告所有之機車價值94,900
    元，於系爭車禍中幾乎全毀，兩造已合意由被告賠償原告1
    輛新車，是不得就系爭機車之損害金額扣除折舊額。另原告
    之安全帽、手機殼及手機保護貼於車禍中皆全毀，上開物品
    之購入價格依序為3,100 元、890 元、150 元。從而，原告
    因系爭車禍受損害總計896,993 元，且原告尚未領取任何強
    制險保險金等語，依民法第184 條第1 項前段、第191 條之
    2 、第193 條第1 項、第195 條第1 項等規定，求為判決：
    ㈠被告應給付原告896,993 元，及自起訴狀繕本送達翌日起
    至清償日止，按年息5 ％計算之利息。㈡願供擔保，請准宣
    告假執行。
二、被告則以：被告對原告於住院期間須專人看護不爭執，其餘
    天數則爭執，原告請求之看護費用應以每日2,000 元計算。
    原告之就醫交通費用應依其實際支出金額計算，原告已提出
    就醫停車費單據，足認其並非搭乘計程車就醫。原告持有系
    爭機車已5 年，系爭機車之損害金額應扣除折舊額，不得以
    新車價值計算。原告請求安全帽3,100 元、手機殼890 元、
    手機保護貼150 元，均應扣除折舊額。原告請求精神慰撫金
    500,000 元過高等語資為抗辯。並聲明：㈠原告之訴駁回。
    ㈡如受不利判決，願供擔保，請准宣告免為假執行。
三、本院於110 年11月18日言詞辯論期日協同兩造彙整不爭執事
    項如下（訴字卷㈠第217、219 頁）：
    ㈠不爭執事項：
      ⒈被告於107 年4 月23日12時2 分許，駕駛系爭小客車，
        沿高雄市左營區新莊一路由東往西方向行駛，行經該路
        與華夏路口，欲左轉進入華夏路時，原應注意轉彎車應
        讓直行車先行，且依當時該處天氣晴、日間自然光線、
        柏油路面乾燥無缺陷、無障礙物，視距良好，客觀上並
        無不能注意之情事，竟疏未注意及此即冒然左轉，適有
        原告騎乘系爭機車，沿同路段對向車道由西往東方向直
        行至該處，見狀閃避不及，兩車因而發生碰撞，致原告
        受有左側手肘撕裂傷、雙側膝蓋撕裂傷、左側腸骨脊骨
        骨折等傷害，原告所有之系爭機車、安全帽、手機殼、
        手機保護貼亦因而受損。
      ⒉被告就上開傷害原告身體之行為，經本院以108 年度交
        簡字第196 號刑事判決認其犯過失傷害罪，處有期徒刑
        4 月，如易科罰金，以1,000 元折算1 日，已告確定（
        下稱系爭刑案）。
      ⒊原告因系爭車禍亦受有頭部外傷、眩暈症、右足挫傷及
        左膝前十字韌帶損傷等傷勢及症狀，原告亦因系爭車禍
        所受傷害導致排尿困難及引發泌尿道感染症，並於左、
        右兩膝膝蓋處、左腳踝、左小腿肚、左手肘、右手肘、
        右手臂之上臂、左小腿處遺有疤痕。
      ⒋原告因系爭車禍所受傷害支出醫療費用47,316元，且屬
        必要，另原告所有之安全帽、手機殼、手機保護貼於系
        爭車禍受損，上開物品之價格依序為3,100 元、890 元
        、150 元，被告同意賠償原告上開各項目之金額（惟被
        告抗辯就物品受損部分應予扣除折舊之價值）。
      ⒌兩造同意原告請求之全日看護費用以每日2,000 元計算
        ，如為半日則以1,000 元計算。
      ⒍系爭機車係原告所有，於102 年8 月出廠，迄至系爭車
        禍發生時，已出廠4 年9 個月，系爭機車已於107 年8
        月6 日報廢。兩造同意系爭機車之購買價格以94,900元
        計算。
      ⒎原告尚未申領強制汽車責任保險金。
    ㈡爭執事項：
      原告依侵權行為法律關係得請求被告賠償之金額為若干元
      ？
四、得心證之理由：
    ㈠按因故意或過失，不法侵害他人之權利者，負損害賠償責
      任；汽車、機車或其他非依軌道行駛之動力車輛，在使用
      中加損害於他人者，駕駛人應賠償因此所生之損害；但於
      防止損害之發生，已盡相當之注意者，不在此限，民法第
      184 條第1 項前段、第191 條之2 分別定有明文。查被告
      就系爭車禍之發生有不爭執事項第1 項所載之過失行為，
      原告因此受有不爭執事項第1 項、第3 項所載之傷害及病
      症（下合稱系爭傷害），原告所有之系爭機車、安全帽、
      手機殼、手機保護貼亦因而受損等事實，為兩造所不爭執
      ，從而，被告就系爭車禍之發生具有過失，且其過失行為
      與原告所受損害之結果間具有相當因果關係，被告就系爭
      車禍對原告應負過失侵權行為賠償責任。
    ㈡原告依侵權行為法律關係得請求被告賠償之金額為若干元
      ？
      ⒈按不法侵害他人之身體或健康者，對於被害人因此喪失
        或減少勞動能力，或增加生活上之需要時，應負損害賠
        償責任；不法侵害他人之身體、健康、名譽、自由、信
        用、隱私、貞操，或不法侵害其他人格法益而情節重大
        者，被害人雖非財產上之損害，亦得請求賠償相當之金
        額，民法第193 條第1 項、第195 條第1 項前段分別定
        有明文。
      ⒉醫療費用部分：
        原告主張其因系爭車禍受有系爭傷害，已支出醫療費用
        47,316元，業據提出高醫醫院門診、住院醫療費用收據
        聯、聯合醫院急診及門診收據為憑（審訴卷第81至115
        頁），且為被告所不爭執，原告此項請求，自應准許。
      ⒊醫院餐費、藥材及人工皮部分：
        原告主張其因系爭車禍受傷，於住院期間支出餐費及藥
        材費用8,347 元及人工皮費用1,800 元，合計10,147元
        等語。查：
        ⑴按民法第193 條第1 項所稱增加生活上之需要，指被
          害以前並無此需要，因被害後，始有支付此費用之必
          要者而言，故有無增加生活上之需要，應視被害人被
          害以後，實際上有無增加該生活上需要而定。又損害
          賠償之債，以有損害之發生及有責任原因之事實，並
          且二者之間，須有相當因果關係為成立要件。原告請
          求被告給付其於住院期間支出餐費部分，查原告每日
          均有進食需要，此乃其個人日常生活開銷，原告並未
          舉證證明其個人因車禍增加三餐費用，而無相當因果
          關係，是原告請求被告賠償其於住院期間支出之餐費
          ，自無足採。
        ⑵原告請求被告給付其購買藥材及人工皮（含護膝）等
          費用部分，查原告提出之統一發票僅107 年4 月24日
          之統一發票記載「安親成褲漢方草本」209 元、同年
          月25日、27日、29日統一發票記載「舒潔花果沁香濕
          式衛生紙」，依序為90元、90元、45元、107 年5 月
          4 日統一發票記載「嬌生LITE嬰兒油」179 元（審訴
          卷第119 至121 頁），及吳傳壽整型外科診所107 年
          5 月7 日門診醫療費用收據記載人工皮2 盒1,800 元
          （審訴卷第159 頁），因原告於系爭車禍所受傷害包
          括左側手肘撕裂傷、雙側膝蓋撕裂傷、左側腸骨脊骨
          骨折、頭部外傷、右足挫傷及左膝前十字韌帶損傷，
          堪認其因上開傷勢行動不便，且有換藥之需求，應認
          其購買上開紙尿褲、濕式衛生紙、嬰兒油及人工皮等
          物品，合計2,413 元，為其治療傷害時所必要之支出
          ，應予准許。至於原告所提出之其他統一發票（審訴
          卷第119 至123 頁），並未附具交易明細，無從得知
          原告所購買之物品為何，原告復未證明該等支出確屬
          醫療所必要，是原告此部分之請求，不應准許。
      ⒋看護費用部分：
        原告主張其因系爭車禍所受傷害，自107 年4 月23日車
        禍發生當日起，全日臥床，生活無法自理，因而聘僱看
        護照顧2 個月，支出看護費用132,000 元等語，被告則
        稱原告僅自107 年4 月23日起至同年5 月1 日止共9 日
        之住院期間需專人看護，且看護費用應以每日2,000 元
        計算等語。經本院函詢高醫醫院有關原告所受傷害，是
        否已使原告不能自理生活，而需由專人看護？如有需專
        人看護，原告需專人看護之期間多久？需看護之時間為
        半日或全日？等事項，該院以110 年8 月3 日函覆稱：
        病人（即原告）於107 年4 月23日受傷後至該院急診部
        外傷及重症外科就診，並住院治療，於107 年5 月1 日
        出院；建議病人住院期間專人全日照護，而骨科部分，
        因病人前十字韌帶部分損傷，因膝蓋無法完全負重，須
        人全日看護，依學理為6 至12周之組織復原期，惟仍須
        視其他科別之損傷情況，病人自身復原速度及復健情況
        等語（訴字卷㈠第147 頁），依上開高醫醫院函文所載
        原告須專人看護之期間為6 至12周，取其中間值認定，
        原告所受傷害須專人全日看護9 周（即2 個月又3 日）
        ，則原告請求被告給付2 個月之看護費用，應屬合理。
        又原告因聘僱看護支出132,000 元，業據提出免用統一
        發票收據為證（審訴卷第153 頁），是原告請求被告給
        付看護費用132,000 元，即應准許。
      ⒌就診交通費用、就醫停車費部分：
        原告主張其因傷勢嚴重，行動不便，且情緒不穩，須由
        其父或母陪同就醫，有時因時間、行程等問題，父或母
        之另一人再帶所需之輪椅、拐杖等輔助器材，另行開車
        前往前往醫院會合，原告前往高醫就醫20次，單程計程
        車資最低170 元，來回以350 元計算，合計7,000 元，
        原告前往聯合醫院就醫1 次，單程計程車資最低110 元
        ，來回以220 元計算，另其父或母陪同原告就醫之停車
        費合計1,270 元等語，被告則抗辯原告主張之就醫交通
        費用應以實際支出者計算，原告已提供就醫停車費，足
        認原告並非搭乘計程車就醫等語。查原告主張其赴高醫
        醫院就醫支出計程車資7,000 元，赴聯合醫院就醫支出
        計程車資220 元部分，其自陳搭車時並未領取支出證明
        等語（訴字卷㈠第77頁），原告既未能提出其實際支出
        計程車資之證據，以證明其確有此部分支出，其上開請
        求即乏所據。另本院經詢原告停車費用1,270 元係由何
        人支出一節，原告陳稱上開停車費用均係由其父或母陪
        同原告就醫時所支出，則該等停車費用既非原告個人所
        支出，自非屬原告因系爭車禍而增加支出之損害。準此
        ，原告對被告所為上開計程車資及停車費之請求，於法
        尚屬無據。
      ⒍除疤雷射費用部分：
        原告主張其因車禍受傷於左、右兩膝膝蓋處、左腳踝、
        左小腿肚、左手肘、右手肘、右手臂之上臂、左小腿處
        遺有疤痕，預估除疤雷射費用100,000 元等語。按損害
        賠償以必要費用為原則，若原告所為非必要費用，當不
        應由被告負擔賠償。從而，如認原告之疤痕，得以雷射
        治療除去，則該等雷射治療方法確實能除去疤痕，即屬
        回復原狀所必要；反之，如不能回復原狀，就無必要性
        。查原告就其所遺留之上開疤痕提出照片為證（訴字卷
        ㈠第83至88頁），並為被告所不爭執，本院檢送上開照
        片函詢高醫醫院有關除疤之方式及所需費用等問題，該
        院以110 年8 月3 日覆以：「就來文附件4 照片所示，
        病人（即原告）這些疤痕已經成熟，呈現黑色素沉澱，
        疤痕表現不平整，可以使用飛梭雷射及1064除斑雷射治
        療，費用約於8000至12000 元/ 次，因為疤痕改善效果
        有限，不太建議治療。」等語（訴字卷㈠第147 頁），
        故原告之上開疤痕縱經雷射治療，改善效果有限，而經
        高醫醫院認為不太建議治療，則原告預為請求被告給付
        除疤雷射費用100,000 元，當屬無支出實益之費用，應
        非必要費用，而不應准許。
      ⒎精神慰撫金部分：
        按法院於酌定慰撫金數額時，應斟酌加害人與被害人雙
        方之身分、資力與加害程度，及其他各種情形核定之（
        最高法院51年台上字第233 號裁判意旨參照）。經查，
        原告因被告之過失行為受有系爭傷害，且原告於復原期
        間行動不便，須由他人看護，並須追蹤治療，並導致多
        處遺留疤痕，堪認原告因而受有精神上之痛苦，則原告
        請求被告給付慰撫金，即屬有據。又原告係大學畢業，
        於車禍發生時無所得，其後陸續任職於智慧產權事務所
        、動物醫院、娛樂股份有限公司、臺灣動植物防疫檢疫
        暨檢驗發展會，107 年至109 年度所得依序為79,360元
        、277,200 元、412,080 元，名下無財產；被告係高職
        畢業，於發生車禍時為軍人，已於109 年12月1 日退伍
        ，107 年至109 年度所得依序為773,131 元、790,922
        元、687,461 元，名下有汽車1 部等情，為兩造所自陳
        （刑案卷警卷第5 頁、審訴卷第58頁），並有海軍一五
        一艦隊部隊長官退回本院囑託送達文書之註記說明、勞
        保投保資料、稅務電子閘門財產所得調件明細表在卷可
        考（訴字卷㈠第189 頁、置訴字卷㈠證物存置袋）。本
        院審酌兩造之教育程度、身分、社會地位、經濟狀況、
        被告之過失行為及原告所受傷勢等一切情狀，認原告請
        求被告賠償精神慰撫金以250,000 元為適當，逾此範圍
        之請求，即無理由。
      ⒏系爭機車受損部分：
        原告主張其所有之系爭機車，因嚴重毀損而報廢，損失
        94,900元，且兩造已同意由被告賠償全新之機車予原告
        等語，被告則稱並非被告同意給新車，即用新車之價格
        計算，原告持有系爭機車已5 年，應予折舊等語。觀之
        原告所提出原告之母與被告間之LINE對話，原告之母稱
        ：「聽我先生說你們把我女兒的機車送修？」，被告回
        覆：「我有跟我這邊的說直接一台新的給你們」，原告
        之母答以：「那怎麼還送修？」，被告答覆：「我在幫
        妳詢問，好嘛」，原告之母答稱：「好」、「因為撞成
        哪樣，就算修好了也會有很多問題吧」（訴字卷㈠第10
        5 頁），綜合上開對話內容，可知係被告與原告之母間
        就系爭機車賠償新車或進行修復為討論，被告雖曾稱：
        「我有跟我這邊的說直接一台新的給你們」等語，然被
        告並無對原告表示系爭機車之價值不須扣除折舊額之意
        思，是故原告主張被告以同意賠償1 台新車，不得為扣
        除折舊額之抗辯等語，不足為採。參以行政院所頒「固
        定資產耐用年數表」及「固定資產折舊表」之規定，機
        器腳踏車之耐用年數為3 年，依定率遞減法每年折舊千
        分之五三六，但其最後一年之折舊額，加歷年折舊累計
        額，其總和不得超過該資產成本原額之十分之九，及營
        利事業所得稅查核準則第95條第6 項規定：「固定資產
        提列折舊採用平均法或定率遞減法者，以一年為計算單
        位，其使用期間未滿一年者，按實際使用之月數相當於
        全年之比例計算之，不滿一月者，以一月計」，依卷附
        系爭機車車籍資料（訴字卷㈠卷第73頁）顯示，系爭機
        車於102 年8 月出廠，迄至系爭車禍發生時，已出廠4
        年9 個月，且兩造同意系爭機車之購買價格以94,900元
        計算，則系爭機車已逾耐用年限3 年，其折舊額為9/10
        ，扣除折舊額後，系爭機車因車禍所受損害賠償金額為
        9,490 元，是原告請求被告賠償系爭機車所受損害9,49
        0 元，核屬有據；逾此範圍之請求，即屬無據。
      ⒐安全帽、手機殼及手機保護貼部分：
        原告主張其於107 年4 月10日購入安全帽，另於車禍發
        生前約3 個月至半年間購買手機殼及保護貼，依序支出
        3,100 元、890 元、150 元，因系爭車禍而致上開物品
        受損，並提出免用統一發票收據、手寫價格之包裝袋為
        證（審訴卷第137 、161 、163 頁），且為被告所不否
        認，僅爭執上開物品之價值應扣除折舊額。因兩造就安
        全帽、手機殼及保護貼之折舊計算方式並無共識，且本
        院亦查無相關公允之規定可循，是依民事訴訟法第222
        條第2 項規定，本院審酌上開物品一經使用後，其價值
        即大幅降低，且易生耗損，就安全帽、手機殼之使用年
        限認以3 年為適當，手機保護貼之使用年限認以2 年為
        適當，而原告之安全帽於107 年4 月10日購入，至同年
        月23日車禍發生時，已使用14日，原告之手機殼及保護
        貼於車禍發生前3 個月至半年間購入，取其中間值即購
        入4.5 月。再參照前述「固定資產耐用年數表」及「固
        定資產折舊表」之規定，不滿一月者，以一月計，即以
        原告已購入安全帽1 個月，購入手機殼及保護貼5 個月
        計算，而認原告得請求之安全帽、手機殼、保護貼之損
        害賠償金額經扣除折舊額後依序為2,700 元、500 元、
        80元，故原告得請求被告給付上開三項物品之損害賠償
        金額以3,280元為適當；逾此範圍之請求，即無理由。
      ⒑基上所述，原告因系爭車禍所受損害總計444,499 元（
        計算式：47,316＋132,000 ＋2,413 ＋250,000 ＋9,49
        0 ＋3,280 ＝444,499 ）。
五、末按給付無確定期限者，債務人於債權人得請求給付時，經
    其催告而未為給付，自受催告時起，負遲延責任。其經債權
    人起訴而送達訴狀者，與催告有同一之效力；遲延之債務，
    以支付金錢為標的者，債權人得請求依法定利率計算之遲延
    利息，民法第229 條第2 項、第233 條第1 項前段分別定有
    明文。又應付利息之債務，其利率未經約定，亦無法律可據
    者，週年利率為5 ％，亦為同法第203 條所明定。綜上所述
    ，原告依侵權行為法律關係，請求被告應給付原告444,499
    元，及自起訴狀繕本送達翌日即108 年9 月5 日（附民卷第
    115 頁）起至清償日止，按年息5 ％計算之利息，為有理由
    ，應予准許；逾此範圍之請求，為無理由，應予駁回。
六、本件係適用簡易程序為被告敗訴之判決，依民事訴訟法第38
    9 條第1 項第3 款規定，應依職權宣告假執行（原告就此部
    分固陳明願供擔保請准宣告假執行，惟此僅係促使本院依職
    權為假執行之宣告，併予敘明），並依同法第436 條第2 條
    適用第392 條第2 項規定，依被告之聲請，酌定以相當金額
    為原告預供擔保，得免為假執行。至原告敗訴部分，其假執
    行之聲請即失所依據，應併予駁回。
七、本件事證已臻明確，兩造其餘攻擊防禦方法及所提證據，經
    本院審酌後，認均不足影響判決之結果，爰不逐一論敘。
八、據上論結，本件原告之訴為一部有理由，一部無理由，依民
    事訴訟法第389 條第1 項第3 款、民事訴訟法第436 條第2
    項、第392 條、第79條，判決如主文。
中    華    民    國   110    年    11    月    30    日
                  民事第二庭法  官  許慧如
以上正本係照原本作成。
如對本判決上訴，須於判決送達後20日內向本院提出上訴狀。如
委任律師提起上訴者，應一併繳納上訴審裁判費。
中    華    民    國   110    年    12    月    1     日
                            書記官  方柔尹